臺灣新北地方法院刑事判決
111年度審易緝字第35號
公  訴  人  臺灣新北地方檢察署檢察官
被      告  李志遠

                    籍設新北市○○區○○路000號0樓（新北市蘆洲戶政事務所）

上列被告因竊盜案件，經檢察官提起公訴（110年度偵緝字第241
1號），被告於本院準備程序進行中，就被訴事實為有罪之陳述
，經本院告知簡式審判程序之旨，並聽取當事人之意見後，裁定
依簡式審判程序審理，判決如下：
　　主　文
李志遠毀越門窗竊盜，處有期徒刑玖月。未扣案之犯罪所得新臺
幣參仟元、招財貓存錢桶壹個、華碩廠牌手機壹支均沒收，於全
部或一部不能沒收或不宜執行沒收時，追徵其價額。
　　事　實
一、李志遠意圖為自己不法之所有，基於竊盜之犯意，於民國10
    9年9月7日0時28分許（起訴書誤載為「17時30分許」，應予
    更正），前往新北市○○區○○路000巷00○0號陳慶唐經營之「
    聯興生鮮有限公司」，以不詳方式破壞上址窗戶欄杆後侵入
    室內，竊取招財貓存錢桶1個（價值新臺幣【下同】2,000元
    ，內有現金3,000元）、華碩廠牌手機1支（價值1萬5,000元
    ），得手後旋即離開現場。嗣陳慶唐發現遭竊，報警處理，
    經警將自上址窗戶欄杆上採得之血液檢體送驗後，發現與李
    志遠之DNA-STR型別相符，始查悉上情。
二、案經陳慶唐訴由新北市政府警察局蘆洲分局報告臺灣新北地
    方檢察署檢察官偵查起訴。
　　理　由
一、按除被告所犯為死刑、無期徒刑、最輕本刑為3年以上有期
    徒刑之罪或高等法院管轄第一審案件者外，於第一次審判期
    日前之準備程序進行中，被告先就被訴事實為有罪之陳述時
    ，審判長得告知被告簡式審判程序之旨，並聽取當事人、代
    理人、辯護人及輔佐人之意見後，裁定進行簡式審判程序，
    刑事訴訟法第273條之1第1項定有明文。經核本件被告所犯
    係死刑、無期徒刑、最輕本刑為3年以上有期徒刑以外之罪
    ，其於準備程序中就被訴之事實為有罪陳述，經法官告知簡
    式審判程序之旨，並聽取公訴人及被告之意見後，本院爰依
    首揭規定，裁定改依簡式審判程序進行審理，合先敘明。
二、上揭犯罪事實，業據被告李志遠於本院審理時坦承不諱，核
    與證人即告訴人陳慶唐於警詢及偵查中證述之情節相符，復
    有新北市政府警察局109年9月24日新北警鑑字第1091851033
    號鑑驗書1份、監視錄影畫面翻拍照片20張、案發現場照片4
    9張、新北市政府警察局蘆洲分局轄內陳慶唐公司遭竊案現
    場勘察報告1份、監視器錄影光碟1片（見110年度偵字第626
    4號偵查卷【下稱偵卷】第17頁至第18頁、第25頁至第34頁
    、第34頁至第59頁、第83頁至第100頁及證物袋）在卷可參
    ，足認被告前揭自白與事實相符。本件事證明確，被告前開
    犯行堪以認定，應予依法論科。
三、論罪科刑：
　㈠按刑法第321條第1項第2款所謂「毀」係指毀損，「越」則係
    指踰越或超越，只要毀損、踰越或超越門窗、牆垣或其他安
    全設備之行為使該門窗、牆垣或其他安全設備喪失防閑作用
    ，即該當於此規定之要件。次按刑法第321條第1項第2款之
    規定業於108年5月29日修正公布，並自同年月31日生效施行
    ，原條文之「門扇」修正為「門窗」。於修正前實務向來認
    為「門扇」專指門戶，即分隔住宅或建築物內外之間的出入
    口大門，至於「其他安全設備」乃指門扇、牆垣以外，依通
    常觀念足認防盜之一切設備，如電網、門鎖以及窗戶等是。
    然觀諸此款修法理由記載「『門扇』修正為『門窗』…，以符實
    務用語」等語，可知立法者認為過往將窗戶認定為「其他安
    全設備」，而非「門扇」之實務見解易生誤會，為使法條用
    語符合實際狀況，遂予修法，是新法修正後，窗戶應屬「門
    窗」。
　㈡核被告所為，係犯刑法第321條第1項第2款之毀越門窗竊盜罪
    。起訴書認被告所為屬「踰越其他安全設備」竊盜，容有誤
    會。至公訴意旨另認被告所為亦構成刑法第321條第1項第1
    款之加重條件，惟上開遭竊地點為營業場所（蔬果配銷處）
    辦公室，並非住宅，案發當時亦無人居住等情，業據告訴人
    於警詢及偵查中陳述明確（見偵卷第9頁至第10頁、第13頁
    至第14頁、第105頁），並有遭竊地點監視器及現場照片在
    卷可佐，公訴意旨尚有誤會，惟此僅屬刑法第321條第1項各
    款間加重條件之適用不同，自無庸變更起訴法條，併此敘明
    。
　㈢被告前①因竊盜案件，經本院以106年度簡字第4595號判處有
    期徒刑3月確定；②因竊盜案件，經臺灣士林地方法院以107
    年度審簡字第379號判處有期徒刑3月、3月確定；③因竊盜案
    件，經同法院以106年度審簡字第1544號判處有期徒刑3月確
    定；④因竊盜案件，經臺灣雲林地方法院以106年度易字第12
    65號判處有期徒刑3月確定；⑤因竊盜案件，經本院以107年
    度審簡字第1361號判處有期徒刑3月確定；⑥因竊盜案件，經
    臺灣嘉義地方法院以107年度嘉簡字第547號判處有期徒刑4
    月確定；上開①至⑥案之罪刑嗣經本院以108年度聲字第1501
    號裁定應執行有期徒刑1年5月確定，於108年6月24日縮刑期
    滿執行完畢等情，有臺灣高等法院被告前案紀錄表1份在卷
    可參，其於受有期徒刑之執行完畢後，5年以內故意再犯本
    件有期徒刑以上之罪，為累犯，應依刑法第47條第1項之規
    定加重其刑。又被告上開前案犯罪紀錄與本案犯罪類型相同
    ，並無應予量處最低法定本刑之情形，則依累犯規定加重其
    刑，尚不至於發生罪刑不相當之情形，而與司法院釋字第77
    5號解釋意旨無違。另基於精簡裁判之要求，爰不於判決主
    文為累犯之諭知，附此敘明。
　㈣爰審酌被告前有多次竊盜前科紀錄（參卷附臺灣高等法院被
    告前案紀錄表），仍不思循正當途徑獲取財物，再犯本案加
    重竊盜犯行，足見其法治觀念薄弱，缺乏對他人財產權之尊
    重，所為應予非難，兼衡其犯罪之動機、目的、手段、所竊
    得財物之種類及價值、犯後於本院審理時坦承犯行之態度，
    及國中畢業之智識程度、離婚，自陳入監前在工地做工、無
    需扶養他人、經濟狀況勉持之生活情形（見被告個人戶籍資
    料、本院審易緝卷第55頁）等一切情狀，量處如主文所示之
    刑。
四、沒收：
    被告竊得之招財貓存錢桶1個（價值2,000元，內有現金3,00
    0元）、華碩廠牌手機1支（價值1萬5,000元），屬被告本案
    犯行之犯罪所得，未據扣案，且未實際合法發還或賠償告訴
    人，宣告沒收亦無過苛、欠缺刑法上之重要性、犯罪所得價
    值低微，或為維持受宣告人生活條件之必要等情形，自應依
    刑法第38條之1第1項前段規定宣告沒收，並依同條第3項規
    定諭知於全部或一部不能沒收或不宜執行沒收時，追徵其價
    額。
據上論斷，應依刑事訴訟法第273條之1第1項、第299條第1項前
段，判決如主文。
本案經檢察官陳旭華提起公訴，檢察官陳伯青到庭執行職務。
中　　華　　民　　國　 111　　年　　 9　　月　　30　　日
　　　　　　　　　刑事第二十三庭　法　官　藍海凝
上列正本證明與原本無異。
如不服本判決，應於判決送達後20日內敘明上訴理由，向本院提
出上訴狀 (應附繕本) ，上訴於臺灣高等法院。其未敘述上訴理
由者，應於上訴期間屆滿後20日內向本院補提理由書「切勿逕送
上級法院」。
　　　　　　　　　　　　　　　　　書記官　彭姿靜
中　　華　　民　　國　　111 　年　　10　　月　　3 　　日
附錄本案論罪科刑法條全文：
中華民國刑法第321條
犯前條第1項、第2項之罪而有下列情形之一者，處6月以上5年以
下有期徒刑，得併科50萬元以下罰金：
一、侵入住宅或有人居住之建築物、船艦或隱匿其內而犯之。
二、毀越門窗、牆垣或其他安全設備而犯之。
三、攜帶兇器而犯之。
四、結夥三人以上而犯之。
五、乘火災、水災或其他災害之際而犯之。
六、在車站、港埠、航空站或其他供水、陸、空公眾運輸之舟、
     車、航空機內而犯之。
前項之未遂犯罰之。